臺灣士林地方法院小額民事判決
110年度士小字第2014號
原      告  張秋明  
被      告  池宜芳  
訴訟代理人  陳昱志  
上列當事人間侵權行為損害賠償事件，於中華民國110年11月16
日言詞辯論終結，本院判決如下：
    主  文
原告之訴駁回。
訴訟費用新臺幣壹仟元由原告負擔。
    事實及理由要領
一、原告起訴主張：被告於民國110 年2 月5日20時10分許，騎
    乘車牌號碼：000-000號普通重型機車（下稱B 車），沿新
    北市○○區○○路0 段000 號處時，突然緊急煞停，致後方
　　原告所騎乘之車牌號碼：000-0000 號自用小客車（下稱A車
    ），見狀閃避不及而追撞B車後車尾，原告因而人車倒地，
    而受有左側胸壁挫傷、左側手肘挫傷及左側大腿挫傷等傷害
    。被告所為上開不法侵害原告身體權之行為，已使原告精神
    上產生莫大痛苦。為此，基於侵權行為之法律關係向被告請
    求損害賠償新臺幣（下同）10萬元精神慰撫金等語，並聲明
    ：被告應給付原告10萬元。
二、被告則以：本件交通事故發生當時，是因為前面有發生車況
    ，前面有兩台車差一點發生擦撞，所以伊就趕快煞停，後來
    原告就從後面追撞上來，而且不是馬上追撞上來，而是全部
    的車子都煞停後，原告才追撞上來，所以伊認為原告自己有
    很大的過失，伊從頭到尾都是靜止的狀態，且經臺灣士林地
    方法檢署為不起訴處分，伊沒有過失等語，資為抗辯；並聲
    明求為駁回原告之訴。
三、得心證之理由：
（一）按當事人主張有利於己之事實者，就其事實有舉證之責任
      ，民事訴訟法第277 條前段有明文規定。復按因故意或過
      失，不法侵害他人之權利者，負損害賠償責任。不法侵害
      他人之身體、健康、名譽、自由、信用、隱私、貞操，或
      不法侵害其他人格法益而情節重大者，被害人雖非財產上
      之損害，亦得請求賠償相當之金額。民法第184 條第1 項
      前段、第195 條第1 項前段亦分別定有明文。申言之，侵
      權行為之成立，應具備加害行為、侵害權利、行為不法、
      致生損害、相當因果關係、行為人具責任能力及行為人須
      有故意或過失等要件，若任一要件有所欠缺，即無侵權行
      為責任之可言，且原告應就上開要件負舉證責任。
（二）本件原告主張被告於上開時、地騎乘B 車與其所駕駛之A
      車發生碰撞，伊因而人車倒地，並受有前開傷勢之事實，
      業據提出不起訴處分書、乙種診斷證明書、和解書、道路
      交通事故當事人登記聯單等件為證，且經本院依職權向新
      北市政府警察局淡水分局調閱道路交通事故現場圖、道路
      交通事故調查報告表（一）及（二）、 道路交通事故談
      話紀錄表、調查筆錄、現場照片、道路交通事故當事人登
      記聯單、乙種診斷證明書及道路交通事故初步分析研判表
      等件核閱無訛，被告對兩車有發生碰撞不爭執，故本件被
      告騎乘之B 車與原告騎乘之A 車，於上開時、地確有發生
      碰撞乙節，堪信為真實。至原告主張被告就本件交通事故
      有過失，致其受有前開傷勢，損害賠償責任等情，惟被告
      否認伊有過失，並以前揭情詞置辯，則自應由原告就被告
      於本件交通事故中有過失乙節負舉證之責。
（三）經查，觀諸卷附道路交通事故談話紀錄表原告之陳述略以
      ：「我駕駛普重機，沿淡金路一段往三芝的外側車道直行
      於事故地時，我見前方有車輛靜止，我就煞車，並慢慢將
      車輛煞停，我靜止後約2秒，我後車尾就被對方（MPK-117
      8 ）撞上。」等語（見本院卷第45頁）；而被告則陳述略
      以：「我駕駛普重機，沿淡金路一段外側往三芝，突然我
      身前方車輛是靜止的，我來不及反應，前車頭就撞上對方
      後車尾。」等語（見本院卷第44頁），及被告於本院審理
      中承認：本件交通事故發生當時，伊確實是從後方追撞
      原告等語（見本院卷第85頁），足認本件交通事故係因原
      告騎乘A車疏未注意車前狀況，並隨時採取必要之安全措
      施，亦未保持與前超之安全距離，自後方追撞B車後車尾
      所致，故本件交通事故應係原告自己之上開過失導致追撞
      前車後跌倒受傷，被告並無過失可言。而卷附道路交通事
      故初步分析研判表，亦為類此認定，原告主張本件事故係
      因被告之過失侵權行為所致，被告應負損害賠償責任云云
      ，與上開事證不符，為不可採。
四、綜上所述，被告就本件交通事故既無過失，自難認被告有何
    不法侵害原告身體權之行為存在。從而，原告依侵權行為法
    律關係，請求被告賠償10萬元，為無理由，應予駁回。
五、本件事證已臻明確，兩造其餘攻擊防禦方法及未經本院援用
    之證據，核與判決之結果不生影響，爰不一一論駁，併此敘
    明。
六、本件係就民事訴訟法第436 條之8 第1 項適用小額程序所為
    原告敗訴之判決，依職權確定訴訟費用額為1,000 元（第一
    審裁判費），應由原告負擔。
中　　華　　民　　國　　110 　年　　11　　月　　26　　日
                  士林簡易庭法  官  張明儀
以上正本係照原本作成。
如不服本判決，應於送達後20日內，向本院提出上訴狀，並表明
上訴理由（上訴理由應表明一、原判決所違背之法令及具體內容
。二、依訴訟資料可認為原判決有違背法令之具體事實。），如
於本判決宣示後送達前提起上訴者，應於判決送達後20日內補提
上訴理由書（須附繕本），如未於上訴後20日內補提合法上訴理
由書，法院得逕以裁定駁回上訴。
中　　華　　民　　國　　110 　年　　11　　月　　26　　日
                            書記官  劉彥婷